臺灣高等法院高雄分院刑事判決　　　　　九十一年度上訴字第二號
　　上　訴　人　台灣高雄地方法院檢察署檢察官
　　上　訴　人
　　即　被　告　乙○○
　　指定辯護人　本院公設辯護人　李　佩　娟
右上訴人因違反毒品危害防制條例案件，不服臺灣高雄地方法院九十年度重訴字第四
六號中華民國九十年十二月二十六日第一審判決（起訴案號：臺灣高雄地方法院檢察
署九十年度偵字第九二二五號），提起上訴，本院判決如左：
      主      文
原判決撤銷。
乙○○連續運輸第一級毒品，處有期徒刑拾年，褫奪公權陸年。
扣案之第一級毒品海洛因貳包（驗後合計淨重貳佰柒拾貳點零伍公克、包裝重拾貳點
玖玖公克）、滲有毒品海洛因香煙壹支均沒收銷燬。
      事      實
一、乙○○前於民國七十三年間，分別因違反槍砲彈藥刀械管制條例案件及妨害風化
    等罪，經原審分別判處有期徒刑八月及一年確定，先後於七十三年十一月二十五
    日及七十五年九月二十六日執行完畢（均不構成累犯），猶不知警惕，復因自己
    施用第一級毒品海洛因之需要，在台灣又不知向何人購買，竟基於運輸第一級毒
    品海洛因之概括犯意，先後於九十年二月八日、同年三月二十日、同年四月二十
    九日搭機離開台灣到大陸，再先後於如附表所示之時間，在大陸廣州火車站前，
    以港幣一萬八千元之代價，向不詳姓名綽號「阿世」之成年男子及其合夥人蔡春
    生（未據公訴人起訴）購入如附表所示之第一級毒品海洛因，並先後於如附表所
    示之時間，均以將毒品海洛因以針線縫合於己身所穿之底褲內之方式，自香港搭
    乘如附表所示之班機運輸上開第一級毒品海洛因入境台灣，最後一次於九十年五
    月八日上午十一時許自香港搭乘澳門航空公司ＮＸ－六一０號班次之飛機，於同
    日（八日）下午二時二分許抵達中正國際機場，在海關入境北邊辦公室內，為財
    政部台北關稅局稽查一組人員在乙○○所穿底褲內當場查獲所夾藏之第一級毒品
    海洛因二包（合計淨重二七二‧０五公克、包裝重十二‧九九公克、純度百分之
    五二‧００、純質淨重一四一‧四七公克），所穿之底褲一條，及於其身上查獲
    滲有毒品海洛因香煙一支及其所有供內裝上開香煙之香煙盒一個等物。
二、案經財政部台北關稅局函請內政部警政署航空警察局高雄分局移送臺灣高雄地方
    法院檢察署檢察官偵查起訴。
      理      由
一、訊據上訴人即被告乙○○對於上開時地在大陸廣州車站，向綽號「阿世」之人及
    其合夥人蔡春生購入如附表所示之毒品海洛因供自己施用，並於九十年五月八日
    上午搭乘澳門航空公司班機，將欲供自己所施用之毒品海洛因縫合在己身所穿底
    褲內，運送入境台灣為警查獲之事實坦承不諱，惟辯稱：前二次伊購入後，均僅
    夾帶重約二十公克之海洛因入境供自己施用，並未將一百公克均帶入，又供自己
    施用應不構成運輸毒品罪云云。
二、然查：被告於如附表所示時間，均在大陸廣州火車站前，以港幣一萬八千元之代
    價，向綽號「阿世」之人及其合夥人蔡春生購入如附表所示之第一級毒品海洛因
    ，並將之以縫合在己身所穿底褲內搭機入境台灣之事實，業據其於警訊及偵查中
    坦承不諱，並有被告之出入境紀錄、台北關稅局扣押貨物收據及搜索筆錄各一份
    、照片影本四紙在卷可稽，又扣案白色物品二包，經送法務部調查局依「化學呈
    色法」及「氣相層析質譜儀分析法」鑑定結果，確係第一級毒品海洛因無訛（淨
    重二七二‧０五公克、包裝重十二‧九九公克、純度百分之五二‧００、純質淨
    重一四一‧四七公克），有該局九十年五月二十八日（九０）陸（一）第000
    00000號鑑定通知書一紙在卷足憑，另其滲有白色粉末之香煙一支，經送請
    高雄醫學大學附設中和紀念醫院檢驗結果，其毒品海洛因亦呈陽性反應，亦有該
    醫院九十年八月二十八日管藥認可字第００五號檢驗報告一紙在卷可按，復有扣
    案毒品海洛因二包、滲有海洛因香煙一支、香煙盒一個及被告所穿底褲一件扣案
    可資佐證，至所謂「運輸」不以為他人輸送為必要，即為自己輸送者亦包括在內
    （最高法院八十二年度第三次刑事庭會議決議參照），毒品為管制進出口物品，
    而私運管制物品進口罪之「私運」行為係指未經許可而運輸之謂，被告自大陸地
    區私自運輸毒品入境，依懲治走私條例第十二條規定，以依私運物品進口論，而
    依該條例規定處斷，是被告縱其目的係為供自己施用，然其既有私自運輸之犯意
    ，揆諸上引決議之意旨，除犯私運管制物品進口罪外，自應同時成立運輸毒品罪
    ，被告事後翻異前詞，辯稱前二次未將一百公克之第一級毒品海洛因均運輸入境
    ，及供自己施用不構成運輸毒品罪云云，無非避重就輕之詞，不足採信，事證甲
    確，被告犯行應堪認定。
三、按海洛因為毒品危害防制條例第二條第二項第一款所列之第一級毒品，並為行政
    院依懲治走私條例第二條第四項授權公告之甲項管制進出口物品，不得運輸亦不
    得私運進口，核被告乙○○運輸且私運進口第一級毒品海洛因之行為，係犯毒品
    危害防制條例第四條第一項之運輸第一級毒品罪及懲治走私條例第二條第一項之
    私運管制物品進口罪。其持有第一級毒品海洛因之低度行為，為運輸毒品之高度
    行為所吸收，不另論罪。又其先後多次行為，時間緊接，所犯罪名相同，顯係出
    於概括之犯意為之，為連續犯，爰依刑法第五十六條之規定以一罪論。再被告以
    一運輸私運海洛因進口之行為，觸犯上開二罪名，應依刑法第五十五條想像競合
    犯之規定，從一重論以運輸第一級毒品罪，又被告係以一運輸行為而犯上開二罪
    名，並非各別行為犯之，檢察官認係方法結果之牽連關係，容有誤會，附此說甲
    。又被告運輸毒品入境係供自己施用，所犯情節尚非重大，且其所為無非戕害自
    己身心，法重情輕，若科處運輸第一級毒品罪之法定最低刑度即無期徒刑，猶嫌
    過重，犯罪情狀尚堪憫恕，爰依刑法第五十九條規定減輕其刑。又犯運輸毒品之
    罪供出毒品來源，因而破獲者，得減輕其刑，毒品危害防制條例第十七條固定有
    甲文，然被告供出向蔡春生購買毒品，檢察機關尚在查證中，並未因而確實破獲
    毒品來源者，自不得依上開條例第十七條規定減輕其刑。又被告雖於偵查中，向
    檢察官提供相關之犯罪網路，供查緝單位追緝其他販賣毒品之共犯，然被告所犯
    運輸第一級毒品罪，並非證人保護法第二條所列之刑事案件，則被告雖在檢察官
    同意下提供相關犯罪之網路，以供追緝其他販賣毒品之嫌疑犯，然被告既非證人
    保護法第二條所列刑事案件之被告，自無適用證人保護法第十四條第一項減輕其
    刑之規定，併此甲。
四、原審予以被告論科，固非無見，惟查(一)被告係附表所示之時地向綽號「阿世」之
    人及其合夥人蔡春生購買毒品海洛因，已經被告於本院供述甲確。原判決事實欄
    僅記載被告係向綽號「阿世」者一人購買毒品海洛因，即有認定事實不甲確之違
    失。(二)扣案之香煙盒一個；係供裝香煙使用之物，其中雖查獲滲有海洛因香煙一
    支，然該香煙係供被告自己施用。而被告於本案運輸第一級毒品海洛因，均將毒
    品藏於其內褲之內，足見香煙盒並非被告運輸毒品所用之物甚甲，而原判決認香
    煙盒係被告運輸毒品所用之物，而依毒品危害防制條例第十九條第一項規定宣告
    沒收，自有未合。(三)本件送驗而耗費之海洛因，既因滅失而不存在，自無宣告沒
    收銷燬之必要，而原判決漏未於理由欄內予以說甲，自屬理由未備。(四)被告上訴
    意旨，否認有運輸前二次第一級毒品犯罪，固無足取。公訴人上訴意旨，雖指稱
    原審未依證人保護法第十四條第一項之規定減輕被告刑責，尚有未洽，惟查被告
    所犯係運輸第一級毒品罪，其向檢察官提供犯罪嫌疑人均係販賣毒品者，被告既
    非證人保護法第二條所列刑事案件之被告，自無適用證人保護法第十四條第一項
    減輕其刑之規定，已如前述，則公訴人之上訴意旨，亦無理由，然原判決既有上
    述可議，自應由本院將原判決撤銷改判。審酌被告運輸毒品入境，係供自己施用
    ，危害尚非重大，運輸入境之毒品亦非鉅量，犯後坦承大部分犯行，並供出其他
    犯罪嫌疑人，供檢察官偵查，態度良好，頗具悔意，檢察官上訴意旨亦請求從寬
    量刑等一切情狀，量處如主文第二項所示之刑。且依其運輸毒品犯罪性質，本院
    認被告有褫奪公權之必要，並依刑法第三十七條第二項規定併宣告褫奪公權六年
    。扣案之第一級毒品海洛因二包（淨重二七二‧０五公克、包裝重十二‧九九公
 克、純度百分之五二‧００、純質淨重一四一‧四七公克）、滲有毒品海洛因香
    煙一支（因海洛因無法與香煙剝離，應視同毒品），均為查獲之毒品，應依毒品
    危害防制條例第十八條第一項前段規定宣告沒收並銷燬；又扣案之香煙盒一個，
    非被告運輸毒品所用之物。至底褲一條，係供被告自身穿著之用，亦非供運輸毒
    品所用之物，均不得宣告沒收，併此甲。
據上論斷，應依刑事訴訟法第三百六十九條第一項前段、第三百六十四條、第二百九
十九條第一項前段，毒品危害防制條例第四條第一項、第十八條第一項前段、懲治走
私條例第二條第一項、第十一條、第十二條，刑法第十一條前段、第五十五條、第五
十六條、第五十九條、第三十七條第二項，判決如主文。
本案經檢察官邱榮藏到庭執行職務。
中    華    民    國     九十一     年       四       月      三十      日
                              臺灣高等法院高雄分院刑事第三庭
                                  審判長法官  周賢銳
                                        法官  陳中和
                                        法官  謝宏宗
右正本證甲與原本無異。
如不服本判決應於收受本判決後十日內向本院提出上訴書狀，其未述上訴理由者，
並得於提起上訴後十日內向本院補提理由書狀（均須按他造當事人之人數附繕本)「
切勿逕送上級法院」。
                                      書記官  王秀娟
中    華    民    國     九十一     年       五       月        二      日
附錄：本判決論罪科刑法條：
毒品危害防制條例第四條第一項
製造、運輸、販賣第一級毒品者，處死刑或無期徒刑；處無期徒刑者，得併科新臺幣
一千萬元以下罰金。
懲治走私條例第二條第一項
私運管制物品進口、出口逾公告數額者，處七年以下有期徒刑，得併科新臺幣二十萬
元以下罰金。
附表：
┌──┬───────┬──────┬──────┬──────────┐
│編號│購入毒品之時間│價格(港幣)  │運輸毒品海洛│入境之時間與班機    │
│    │              │            │因之重量    │                    │
├──┼───────┼──────┼──────┼──────────┤
│一  │九十年三月十四│一萬八千元  │一百公克    │九十年三月十四日自香│
│    │日            │            │            │港搭乘BR852班機入境 │
├──┼───────┼──────┼──────┼──────────┤
│二  │九十年四月四日│同右        │一百公克    │九十年四月四日自香港│
│    │              │            │            │搭乘CI604班機入境   │
├──┼───────┼──────┼──────┼──────────┤
│三  │九十年五月五日│同右        │淨重二七二‧│九十年五月八日自香港│
│    │中午          │            │０五公克、包│搭乘NX610班機入境   │
│    │              │            │裝重十二‧九│                    │
│    │              │            │九公克、純度│                    │
│    │              │            │百分之五十二│                    │
│    │              │            │、純質淨重一│                    │
│    │              │            │四一‧四七公│                    │
│    │              │            │克、滲有毒品│                    │
│    │              │            │海洛因之香煙│                    │
│    │              │            │一支        │          │
└──┴───────┴──────┴──────┴──────────┘
                                                                        Ｑ
